臺灣桃園地方法院宣示判決筆錄       100年度審訴字第1289號
公  訴  人  臺灣桃園地方法院檢察署檢察官
被      告  陳玉琴原名劉玉琴.
指定辯護人  本院公設辯護人彭詩雯
上列被告因違反毒品危害防制條例案件，於中華民國100 年9 月
2 日下午5 時許，在本院第十法庭宣示判決，出席職員如下：
          法  官  潘怡華
          書記官  郭怡君
法官起立朗讀判決主文、犯罪事實要旨、處罰條文、附記事項及
告以上訴限制、期間並提出上訴狀之法院，且諭知記載其內容：
一、主  文：
    陳玉琴施用第一級毒品，累犯，處有期徒刑柒月，扣案之第
    一級毒品海洛因貳包含袋（驗餘淨重合計零點壹貳捌公克）
    均沒收銷燬之，橡皮管壹條、電子磅秤貳臺均沒收；又施用
    第二級毒品，累犯，處有期徒刑伍月，扣案之玻璃球吸食器
    壹組、電子磅秤貳臺均沒收；應執行有期徒刑拾月，扣案之
    第一級毒品海洛因貳包含袋（驗餘淨重合計零點壹貳捌公克
    ）均沒收銷燬之，橡皮管壹條、電子磅秤貳臺、玻璃球吸食
    器壹組均沒收。
二、犯罪事實要旨：
    陳玉琴（原名劉玉琴）前於民國86至87年間因施用毒品案件
    ，經本院裁定送觀察、勒戒後，認有繼續施用毒品之傾向，
    再經本院裁定令入戒治處所施以強制戒治，嗣因其戒治成效
    經評定為合格，於88年1 月12日停止戒治所餘戒治期間付保
    護管束出所，迄88年7 月17日保護管束期滿未經撤銷，視為
    強制戒治期滿執行完畢，並經本院以87年度易字第813 號判
    決判處免刑確定。陳玉琴尚有下列犯行：(1)於82年間因違反
    肅清煙毒條例案件，經本院以82年度訴字第927 號判決，判
    處有期徒刑3 年5 月確定；(2)於同年間復因違反麻醉藥品管
    理條例等案件，經本院以82年度訴字第1674號判決，分別判
    處有期徒刑5 年2 月、6 月，定應執行有期徒刑5 年4 月，
    上訴後，部分因撤回上訴而確定，部分經臺灣高等法院以83
    年度上訴字第4319號判決撤銷原判決，改判處有期徒刑9 月
    確定；上開(1)、(2)等罪嗣經法院裁定合併定應執行有期徒刑
    4 年2 月確定，經入監執行，於84年12月9 日假釋出監併付
    保護管束，後遭撤銷假釋，所餘殘刑2 年6 月又10日；(3)於
    86年間又因違反麻醉藥品管理條例等案件，經本院以86年度
    訴字第245 號判決各判處有期徒刑6 月、3 年2 月，定應執
    行有期徒刑3 年5 月，上訴後，經臺灣高等法院以86年度上
    訴字第3174號判決撤銷原判決，分別改判處有期徒刑7 月、
    3 年2 月，定應執行有期徒刑3 年6 月確定，並與上開殘刑
    2 年6 月又10日入監接續執行，於91年5 月3 日假釋出監併
    付保護管束，旋遭撤銷假釋，尚餘殘刑2 年4 月又22日；(4)
    於92年間（即前揭強制戒治執行完畢後5 年內）另因施用毒
    品案件，經本院以93年度壢簡字第209 號判決判處有期徒刑
    5 月確定，再與前開殘刑2 年4 月又22日入監接續執行，於
    95年9 月20日期滿執行完畢（於本案均構成累犯）。詎其猶
    不知悛悔，復基於施用第一、二級毒品之犯意，於100 年3
    月27日某時，在其位於桃園縣平鎮市○○路○ 段21巷43弄20
    衖14號3 樓之居所內，以將第一級毒品海洛因溶於生理食鹽
    水注入針筒施打、將第二級毒品甲基安非他命置入玻璃球吸
    食器燒烤吸食煙霧之方式，施用第一級毒品海洛因、第二級
    毒品甲基安非他命各1 次。嗣於同日19時30分許，在上址為
    警查獲，並扣得其所有供己施用之第一級毒品海洛因2 包（
    驗前淨重合計0.138 公克，因鑑驗使用費失0.01公克，驗餘
    淨重合計0.128 公克，含與毒品無法析離之包裝袋2 個）、
    其所有而供其施用第一級毒品犯行所用之橡皮管1 條、其所
    有而供其施用第二級毒品犯行所用之玻璃球吸食器1 組及其
    所有而供其施用第一、二級毒品犯行所用之電子磅秤2 臺，
    並經其同意採集其尿液送驗後，呈鴉片類及安非他命類陽性
    反應，始悉上情。
三、處罰條文：
    毒品危害防制條例第10條第1 項、第2 項、第18條第1 項前
    段，刑法第11條、第47條第1 項、第51條第5 款、第38條第
    1 項第2 款。
四、附記事項：
    扣案之第一級毒品海洛因2 包，其中包裝袋部分，依現行檢
    驗方式乃以刮除方式為之，包裝袋上仍會摻殘若干毒品無法
    分離，均應一體視為毒品之部分，依毒品危害防制條例第18
    條第1 項前段規定，宣告沒收銷燬之。至鑑驗費失之毒品部
    分，既已滅失，爰均不另為沒收銷燬之宣告。
五、協商判決除有刑事訴訟法第455 條之4 第1 項第1 款於本訊
    問程序終結前，被告撤銷協商合意或檢察官撤回協商聲請者
    ；第2 款被告協商之意思非出於自由意志者；第4 款被告所
    犯之罪非第455 條之2 第1 項所定得以協商判決者；第6 款
    被告有其他較重之裁判上一罪之犯罪事實者；第7 款法院認
    應諭知免刑或免訴、不受理者情形之一，及違反同條第2 項
    「法院應於協商合意範圍內為判決；法院為協商判決所科之
    刑，以宣告緩刑或2 年以下有期徒刑、拘役或罰金為限」之
    規定者外，不得上訴。
六、如有前項得上訴之情形者，得自收受判決送達後10日內，向
    本院提出上訴書狀，上訴於第二審法院。
中    華    民    國    100   年     9    月     2    日
                        刑事庭      法  官  潘怡華
以上正本證明與原本無異
                                    書記官  郭怡君
中    華    民    國    100   年     9    月     2    日
附錄本案論罪科刑依據之法條：
毒品危害防制條例第10條
施用第一級毒品者，處六月以上五年以下有期徒刑。
施用第二級毒品者，處三年以下有期徒刑。